臺灣雲林地方法院刑事判決　　　　　　　 96年度訴字第317號
公　訴　人　臺灣雲林地方法院檢察署檢察官
被　　　告　甲○○
　　　　　　　　　　（現另案在臺灣雲林監獄執行中）
上列被告因偽造文書等案件，經檢察官提起公訴（96年度偵字第
413 號），被告於準備程序進行中就被訴事實為有罪之陳述，本
院合議庭裁定進行簡式審判程序，判決如下：
    主  文
甲○○行使偽造私文書，足以生損害於他人，累犯，處有期徒刑
伍月，如易科罰金，以銀元佰元即新臺幣玖佰元折算壹日。
    事  實  及  理  由
一、本件係經被告甲○○於準備程序進行中就被訴事實為有罪之
    陳述，而經本院合議庭裁定以簡式審判程序審理，則依刑事
    訴訟法第273 條之2 、同法第159 條第2 項之規定，不適用
    傳聞法則有關限制證據能力之相關規定；並得依同法第310
    條之2 之準用同法第454 條之規定製作略式判決書，僅需記
    載犯罪事實、證據名稱及應適用之法條，並得以簡略方式為
    之，合先敘明。
二、犯罪事實：甲○○前因槍砲彈藥刀械管制條例、竊盜、妨害
    自由等案件，經法院分別判處有期徒刑1 年2 月、9 月、4
    月，經定應執行刑為有期徒刑2 年確定，於民國93年12月28
    日縮刑期滿執行完畢。仍不知悔改，於95年初，在臺中市中
    部科學園區某處工地，自姓名年籍不詳綽號「阿誠」之成年
    男子處，取得乙○○所有中國信託股份有限公司（下稱中國
    信託）卡號0000000000000000號之信用卡資料後，竟意圖為
    自己不法之利益及基於偽造準文書並加以行使之犯意，於95
    年3 月7 日晚上7 時48分許，在臺中市○○路上某處網咖店
    內，利用電腦網際網路連結至東信電訊股份有限公司（下稱
    東信電訊）網站後，冒用乙○○之名義，輸入乙○○上開信
    用卡卡號、有效日期等資料，用以表示持卡人利用發卡機構
    所核發之信用卡資料，透過網路用以確認消費之用意證明，
    刷卡繳納甲○○所使用門號0000000000號行動電話之通話費
    共新臺幣（下同）6,005 元，以網路傳輸而行使之，使上開
    網站之管理人員陷於錯誤，同意甲○○刷卡繳費，因而詐得
    免付上開通話費之不法利益，足以生損害於乙○○、上開網
    站管理人員、以及發卡銀行審核信用卡資料之正確性。嗣經
    乙○○接獲信用卡帳單，發現其信用卡遭盜刷，報警循線查
    獲，始悉上情。
三、前項犯罪事實，有下列證據可資為佐：
    (一)被告甲○○於本院審理時供認不諱。
    (二)證人即被害人乙○○於警詢、檢察事務官詢問時之證言。
    (三)證人即臺灣大哥大股份有限公司帳務處理部副理邱文添於
      偵查中之證言；中國信託偽冒調查組辦事員李念祖於警詢
      時之證言。
    (四)通聯調閱查詢單、中國信託卡號0000000000000000號之信
      用卡帳單消費明細、藍新科技網路特約店（東信電訊）每
      日交易明細對帳單、東信電訊網路交易資料、門號000000
      0000號行動電話之繳款入帳資料各1 份。
四、查本件被告行為後，刑法已於94年1 月7 日修正、94年2 月
    2 日公布，並於95年7 月1 日施行，其中：(一)修正前刑法第
    33 條 第5 款規定：「罰金：1 元以上」，而依修正後刑法
    第33 條 第5 款規定：「罰金：新臺幣1,000 元以上，以百
    元計算之。」，比較修正前後刑法第339 條第2 項所定之罰
    金法定刑最低額，修正後之規定並未較有利於被告；(二)刑法
    第47條關於累犯之規定亦經修正，本件被告依修正前後之刑
    法規定均構成累犯，比較結果，修正後之刑法對被告並無較
    有利之情形；(三)修正前刑法第68條規定：「拘役或罰金加減
    者，僅加減其最高度」；修正後刑法第67條規定：「有期徒
    刑或罰金加減者，其最高度及最低度同加減之」，比較修正
    前後之規定，以修正前規定罰金加重者，僅加重其最高度，
    較有利於被告。(四)刑法第55條牽連犯之規定業已刪除，此刪
    除非犯罪構成要件之變更，但顯已影響行為人刑罰之法律效
    果，自屬法律有變更。被告所犯刑法第216 條、第210 條、
    第220 條之行使偽造準私文書及刑法第339 條第2 項之詐欺
    得利罪2 罪間，有方法結果之牽連關係，為牽連犯（詳後述
    ），依修正前即行為時之規定，應從一重處斷；修正後之刑
    法既已刪除牽連犯之規定，則所犯上述各罪應依數罪併罰之
    規定分論併罰，比較結果，修正後之規定並未較有利；(五)修
    正前刑法第41條第1 項前段規定：「犯最重本刑為5 年以下
    有期徒刑以下之刑之罪，而受6 個月以下有期徒刑或拘役之
    宣告，因身體、教育、職業、家庭之關係或其他正當事由，
    執行顯有困難者，得以1 元以上3 元以下折算1 日，易科罰
    金。」，而被告行為時之易科罰金折算標準，依罰金罰鍰提
    高標準條例第2 條（現已刪除）規定，係就其原定數額提高
    100 倍折算1 日，則本件被告行為時之易科罰金折算標準，
    應以銀元300 元折算1 日，經折算為新臺幣後，應以新臺幣
    900 元折算1 日。被告行為後，刑法第41條第1 項前段修正
    為：「犯最重本刑為5 年以下有期徒刑以下之刑之罪，而受
    6 個月以下有期徒刑或拘役之宣告者，得以新臺幣1,000 元
    、2,000 元或3,000 元折算1 日，易科罰金。」，經比較修
    正前後之易科罰金折算標準，修正後之規定並未較有利於被
    告。是綜其全部罪刑之結果而為比較，以修正前之刑法較有
    利於被告，應一體適用修正前之刑法規定論處。
五、核被告所為，係犯刑法第216 條、第210 條、第220 條之行
    使偽造準私文書罪及刑法第339 條第2 項之詐欺得利罪。被
    告冒用乙○○之名義，以電腦輸入乙○○上開信用卡卡號、
    有效日期等資料，利用網路傳輸而行使偽造他人刷卡消費之
    電磁紀錄，其偽造準私文書之低度行為，為行使之高度行為
    所吸收，不另論罪。被告所犯上開2 罪，有方法、結果之牽
    連犯關係，應依修正前刑法第55條規定，從一重之行使偽造
    準私文書罪處斷。又被告有如事實欄所載之前案科刑及執行
    紀錄，有卷附臺灣高等法院被告前案紀錄表可按，其受有期
    徒刑之執行完畢，5 年以內再犯有期徒刑以上之罪，為累犯
    ，應依修正前刑法第47條之規定，加重其刑。爰審酌被告於
    網路上盜刷他人信用卡，以獲取免付電話費之利益，其犯罪
    之手段、犯罪所生之危害，及其犯後坦承犯行、態度良好等
    一切情狀，量處如主文所示之刑，並諭知易科罰金之折算標
    準。
六、據上論斷，應依刑事訴訟法第273 條之1 第1 項、第299 條
    第1 項前段、第310 條之2 、第454 條第1 項，刑法第2 條
    第1 項前段、第216 條、第210 條、第220 條、第339 條第
    2 項，修正前刑法第55條、第47條、第41條第1 項前段，刑
    法施行法第1 條之1 第1 項、第2 項前段，罰金罰鍰提高標
    準條例第2 條（刪除前），現行法規所定貨幣單位折算新臺
    幣條例第2 條，判決如主文。
本案經檢察官丙○○到庭執行職務。
中　　華　　民　　國　　96　　年　　6 　　月　　20　　日
                  刑事第三庭    法  官　王　素　珍
以上正本證明與原本無異。
如不服本判決，應於判決收受後10日內，向本院提出上訴狀（須
附繕本）。
                                書記官　吳　伊　婷
中　　華　　民　　國　　96　　年　　6 　　月　　21　　日
附錄本案論罪科刑法條：
中華民國刑法第210條
（偽造變造私文書罪）
偽造、變造私文書，足以生損害於公眾或他人者，處5 年以下有
期徒刑。
中華民國刑法第216條
（行使偽造變造或登載不實之文書罪）
行使第210 條至第215 條之文書者，依偽造、變造文書或登載不
實事項或使登載不實事項之規定處斷。
中華民國刑法第220條
（準文書）
在紙上或物品上之文字、符號、圖畫、照像，依習慣或特約，足
以為表示其用意之證明者，關於本章及本章以外各罪，以文書論
。
錄音、錄影或電磁紀錄，藉機器或電腦之處理所顯示之聲音、影
像或符號，足以為表示其用意之證明者，亦同。
中華民國刑法第339條第2項
（普通詐欺罪）
意圖為自己或第三人不法之所有，以詐術使人將本人或第三人之
物交付者，處5 年以下有期徒刑、拘役或科或併科1 千元以下罰
金。
以前項方法得財產上不法之利益或使第三人得之者，亦同。
前二項之未遂犯罰之。
